最高法院刑事判決　　　　　　　　　　　　　　　九十三年度台上字第四九一○號
　　上　訴　人　甲○○
　　選任辯護人　施秉慧律師
　　　　　　　　焦文城律師
右上訴人因業務過失致人於死案件，不服台灣高等法院高雄分院中華民國九十三年五
月二十一日第二審更審判決（九十三年度交上更(一)字第二號，起訴案號：台灣屏東地
方法院檢察署八十八年度偵字第六七九二號），提起上訴，本院判決如左：
    主  文
上訴駁回。
    理  由
按刑事訴訟法第三百七十七條規定，上訴於第三審法院，非以判決違背法令為理由，
不得為之。是提起第三審上訴，應以原判決違背法令為理由，係屬法定要件。如果上
訴理由狀並未依據卷內訴訟資料，具體指摘原判決不適用何種法則或如何適用不當，
或所指摘原判決違法情事，顯與法律規定得為第三審上訴理由之違法情形，不相適合
時，均應認其上訴為違背法律上之程式，予以駁回。本件原判決撤銷第一審關於上訴
人甲○○部分不當之科刑判決，改判仍依想像競合犯關係，從一重論處上訴人從事業
務之人，因業務上之過失致人於死罪刑，已詳認定犯罪事實之依據及憑以認定之理
由，並對其否認過失之辯詞，如何不足採信，亦已依據卷內資料予以指駁及說明，從
形式上觀察，原判決並無違背法令情形。又按同向二車道道路，欲左轉彎時，應距交
岔路口三○公尺前換入內側車道或左轉車道；且汽車迴車時，應暫停並顯示左轉燈光
，看清無來往車輛並注意行人通過始得迴轉；另駕駛人應遵守道路交通標線之指示，
在劃有交通標線雙白實線之同向車道禁止變換車道道路，道路交通安全規則第九十條
、第一百零二條第一項第五款、第一百零六條第五款，道路交通標誌標線號誌設置規
則第一百四十九條第一項第七款分別定有明文。原判決依憑證人羅淑芬、鄭炎吟於第
一審法院審理時所供，及財團法人成大研究發展基金會（下稱成大基金會）鑑定人員
至現場測量鑑定後出具之鑑定意見書、現場照片等證據，認上訴人於肇事前，駕駛娃
娃車，距迴轉路口前約十五公尺處之外車道，跨越雙白實線變換車道直接駛入內車道
，欲左轉由該道路中央分隔島缺口處迴轉至對向車道時，未注意內車道來往車輛。另
據同案被告朱益鋒（更名郭益呈）於警詢時供承渠看見娃娃車時，距娃娃車約有七、
八十公尺，上訴人亦稱從後照鏡看該大貨車距離還很遠，及原判決認定朱益鋒於肇事
前車速約六、七十公里，本院換算結果，從朱益鋒看見娃娃車到撞上娃娃車，其時間
僅約四秒。則原判決採信成大基金會鑑定車禍肇事責任之意見，認本件車禍係由於上
訴人違規由外側車道直接跨越雙白線欲利用閃光號誌路口迴轉，對於大貨車接近速率
判斷錯誤，誤以為大貨車會且能及時減速煞車，遂遭朱益鋒因超速且未注意車前狀況
，誤以為上訴人能及時駛離大貨車行進路線，以致未能即時反應煞車，從側面撞及娃
娃車，同為肇事原因而均有過失，但朱益鋒肇事責任高於上訴人，核屬事實審法院取
捨證據職權之適法行使，尚無違經驗法則及論理法則。上訴意旨仍執陳詞，指摘原判
決關於上訴人肇事責任的認定與卷內資料不符，且有理由不備及理由矛盾之違法云云
，係置原判決明白之論敘於不顧，仍為事實上之爭辯，難謂已符合首揭法定上訴要件
，其上訴違背法律上之程式，應予駁回。
據上論結，應依刑事訴訟法第三百九十五條前段，判決如主文。
中　　　華　　　民　　　國　　九十三　　年　　　九　　　月　　 十六 　　日
                              最高法院刑事第五庭
                                  審判長法官  謝　家　鶴
                                        法官  洪　文　章
                                        法官  花　滿　堂
                                        法官  陳　世　淙
                                        法官  洪　佳　濱
      右正本證明與原本無異
                                              書  記  官
中　　　華　　　民　　　國　　九十三　　年　　　九　　　月　　二十九　　日
                                                                        ｖ
